臺灣屏東地方法院民事裁定
111年度監宣字第118號
聲  請  人  何莊麗香
上列聲請人聲請許可處分受監護宣告人不動產事件，本院裁定如
下：
    主  文
聲請駁回。
程序費用由聲請人負擔。
    理  由
一、按監護開始時，監護人對於受監護人之財產，應依規定會同
    遺囑指定、當地直轄市、縣（市）政府指派或法院指定之人
    ，於2個月內開具財產清冊，並陳報法院；於前條之財產清
    冊開具完成並陳報法院前，監護人對於受監護人之財產，僅
    得為管理上必要之行為，民法第1099條第1項、第1099條之1
    分別定有明文。次按監護人對於受監護人之財產，非為受監
    護人之利益，不得使用、代為或同意處分。監護人為下列行
    為，非經法院許可，不生效力：代理受監護人購置或處分
    不動產。代理受監護人，就供其居住之建築物或其基地出
    租、供他人使用或終止租賃，民法第1101條第1項、第2項設
    有明文。又上開規定於成年人之監護，依民法第1113條之規
    定，均準用之。
二、本件聲請意旨：伊為受監護宣告人何裕讀之妻，相對人前經
    本院以111年度監宣字第52號裁定宣告為受監護宣告之人，
    由伊擔任監護人，受監護宣告人何裕讀入住於護理之家，為
    支應每月所需之安養費用，因此聲請許可處分受監護宣告人
    所有如附表所示之房地等語。
三、經查，聲請人主張其夫何裕讀經本院裁定為受監護宣告人，
    其為受監護宣告人之監護人等情，雖經本院依職權調閱111
    年度監宣字第52號卷宗，核閱屬實，惟聲請人代理處分受監
    護宣告人之不動產，依法須向法院聲請許可，揆諸前開規定
    ，自應先由監護人與會同開具財產清冊之人，共同將受監護
    宣告人之財產，開具財產清冊陳報法院後，始得聲請處分受
    監護宣告人之財產，否則，監護人僅得對受監護宣告人之財
    產為管理行為，法院自無從許可監護人代理處分受監護宣告
    人之財產，遍查上開案卷，並無監護人與會同法院指定開具
    財產清冊之人何佳臻向本院陳報受監護宣告人財產清冊之事
    件，亦有收狀資料查詢清單在卷可憑。因此，本件既未完成
    開具受監護宣告人之財產清冊並陳報法院，聲請人對於受監
    護宣告人之財產，僅得為管理上必要之行為，不得為處分行
    為，故聲請人逕行向本院聲請許可處分受監護宣告人之不動
    產，於法未合，應予駁回。
四、依家事事件法第164條第3項，裁定如主文。
中　　華　　民　　國　　111 　年　　6 　　月　　23　　日
                        家事法庭  法  官  陳威宏
以上正本係照原本作成。
如不服本裁定，應於送達後10日內向本院提出抗告狀，並繳納抗
告費新臺幣1,000元。
中　　華　　民　　國　　111 　年　　6 　　月　　23　　日
                                  書記官  鄭珮瑩

附表：
序號 種類 地號及建號 面積 權利範圍 1 土地 屏東縣○○鎮○○段0○00地號 87㎡ 全部 2 房屋 屏東縣○○鎮○○段0000○號 167.78㎡ 全部